# 已背书未到期的非 6+9银行票据，会计处理不终止确认，是否为受限资产

提问人：精于勤 时间：2021-01-13 08:49:58
公司有较多的非6+9银行票据，在 12 月 31 日已背书未到期，会计处理不终止确认这些票据，在统计受限资产的时候是否需要统计这一部分的数据。

回答人：chenyiwei
属于受限资产，因为本企业已经不能自主支配和使用这些资产。相当于已被质押给贴现银行或后手。